<!DOCTYPE html PUBLIC "-//W3C//DTD XHTML 1.0 Transitional//EN" "http://www.w3.org/TR/xhtml1/DTD/xhtml1-transitional.dtd">
<html xmlns="http://www.w3.org/1999/xhtml">
<head>
	<meta http-equiv="Content-Type" content="text/html; charset=iso-8859-1" />
	<title>Ymmärrä suomea</title>
	<style type="text/css" media="all">@import "css/styles.css";</style>
	<script type="text/javascript" src="swfobject.js"></script>
</head>
<body class="font-medium">
	<div id="main-wrapper">
		<div id="topbar"></div>
		<div id="main-menu">
			<table cellspacing="0" cellpadding="0" border="0" class="add-links"><tr>
				<td class="item"><img class="raquo" src="i/raquo.gif" alt="" height="7" width="4" /><a href="/ymmarra/index.php?moduli=sanakirja">Sanakirja</a></td>
				<td class="item"><img class="raquo" src="i/raquo.gif" alt="" height="7" width="4" /><a href="/ymmarra/index.php?moduli=verbit">Verbiluettelo</a></td>
				<td class="item"><img class="raquo" src="i/raquo.gif" alt="" height="7" width="4" /><a href="/ymmarra/index.php?moduli=kielioppi">Kielioppi</a></td>
			</tr></table>
			<table cellspacing="0" cellpadding="0" border="0"><tr>
				<td class="item"><img class="raquo" src="i/raquo.gif" alt="" height="7" width="4" /><a href="/ymmarra/index.php">Etusivu</a></td>
				<td class="item"><img class="raquo" src="i/raquo.gif" alt="" height="7" width="4" /><a href="/ymmarra/index.php?moduli=tekstit">Lukutekstit</a></td>
			</tr></table>
		</div>
		<div id="content">
			<table cellspacing="0" cellpadding="0" border="0" id="content-wrapper"><tr>
				<td>
					<div id="left-menu">
												<div class="header-verb"><span>Verbit</span></div>
						<div class="menu">
								<div class="init"><a href="/ymmarra/index.php?moduli=verbit&kirjain=a">A</a></div>
								<div class="init"><a href="/ymmarra/index.php?moduli=verbit&kirjain=e">E</a></div>
								<div class="init"><a href="/ymmarra/index.php?moduli=verbit&kirjain=h">H</a></div>
								<div class="init"><a href="/ymmarra/index.php?moduli=verbit&kirjain=i">I</a></div>
								<div class="init"><a href="/ymmarra/index.php?moduli=verbit&kirjain=j">J</a></div>
								<div class="init"><a href="/ymmarra/index.php?moduli=verbit&kirjain=k">K</a></div>
								<div class="init"><a href="/ymmarra/index.php?moduli=verbit&kirjain=l">L</a></div>
								<div class="init"><a href="/ymmarra/index.php?moduli=verbit&kirjain=m">M</a></div>
								<div class="init"><a href="/ymmarra/index.php?moduli=verbit&kirjain=n">N</a></div>
								<div class="init"><a href="/ymmarra/index.php?moduli=verbit&kirjain=o">O</a></div>
								<div class="init"><a href="/ymmarra/index.php?moduli=verbit&kirjain=p">P</a></div>
								<div class="init"><a href="/ymmarra/index.php?moduli=verbit&kirjain=r">R</a></div>
								<div class="init"><a href="/ymmarra/index.php?moduli=verbit&kirjain=s">S</a></div>
								<div class="init"><a href="/ymmarra/index.php?moduli=verbit&kirjain=t">T</a></div>
								<div class="init"><a href="/ymmarra/index.php?moduli=verbit&kirjain=u">U</a></div>
								<div class="init"><a href="/ymmarra/index.php?moduli=verbit&kirjain=v">V</a></div>
								<div class="init"><a href="/ymmarra/index.php?moduli=verbit&kirjain=y">Y</a></div>
								<div class="init"><a href="/ymmarra/index.php?moduli=verbit&kirjain=Ä">Ä</a></div>
						</div>					</div>
				</td>
				<td>
					<div id="main-content">
						<div id="path">
							<a href=".">Etusivu</a> &gt; <a href="/ymmarra/index.php?moduli=verbit&kirjain=S">S</a>						</div>
													<h1>SELVITELLÄ</h1>
						<table cellspacing="0" cellpadding="0" border="0">
							<tr>
								<td colspan="2" style="padding-bottom:10px;"><strong>Aktiivin indikatiivi</strong></td>
							</tr>
							<tr>
								<td><pre>PREESENS                   
minä      selvittelen      
sinä      selvittelet      
hän       selvittelee      
me        selvittelemme    
te        selvittelette    
he        selvittelevät    
 
PASSIIVI
          selvitellään     

IMPERFEKTI                 
         selvittelin       
         selvittelit       
         selvitteli        
         selvittelimme     
         selvittelitte     
         selvittelivät     

PASSIIVI
         selviteltiin      

PERFEKTI
olen     selvitellyt       
olet     selvitellyt       
on       selvitellyt       
olemme   selvitelleet      
olette   selvitelleet      
ovat     selvitelleet      

PASSIIVI
on       selvitelty        

PLUSKVAMPERFEKTI
olin     selvitellyt       
olit     selvitellyt       
oli      selvitellyt       
olimme   selvitelleet      
olitte   selvitelleet      
olivat   selvitelleet      

PASSIIVI
oli      selvitelty        
</pre></td>
								<td>&nbsp;&nbsp;&nbsp;</td>
								<td><pre>        KIELTOMUOTO
        en        selvittele
        et        selvittele
        ei        selvittele
        emme      selvittele
        ette      selvittele
        eivät     selvittele


       ei        selvitellä

   
        en        selvitellyt
        et        selvitellyt
        ei        selvitellyt
        emme      selvitelleet
        ette      selvitelleet
        eivät     selvitelleet


       ei        selvitelty


      en      ole selvitellyt
      et      ole selvitellyt
      ei      ole selvitellyt
      emme    ole selvitelleet
      ette    ole selvitelleet
      eivät   ole selvitelleet


      ei      ole selvitelty 


      en    ollut  selvitellyt
      et    ollut  selvitellyt
      ei    ollut  selvitellyt
      emme  olleet selvitelleet
      ette  olleet selvitelleet
      eivät olleet selvitelleet


      ei    ollut  selvitelty
</pre></td>
							</tr>
						</table>
						<table cellspacing="0" cellpadding="0" border="0">
							<tr>
								<td colspan="2" style="padding-bottom:10px;"><strong>Aktiivin konditionaali</strong></td>
							</tr>
							<tr>
								<td><pre>PREESENS 
minä     selvittelisin     
sinä     selvittelisit     
hän      selvittelisi      
me       selvittelisimme   
te       selvittelisitte   
he       selvittelisivät   

PASSIIVI
         selviteltäisiin   

PERFEKTI
olisin   selvitellyt       
olisit   selvitellyt       
olisi    selvitellyt       
olisimme selvitelleet      
olisitte selvitelleet      
olisivat selvitelleet      

PASSIIVI
olisi    selvitelty        
</pre></td>
								<td>&nbsp;&nbsp;&nbsp;</td>
								<td><pre> 
       en          selvittelisi
       et          selvittelisi
       ei          selvittelisi
       emme        selvittelisi
       ette        selvittelisi
       eivät       selvittelisi


      ei          selviteltäisi


      en olisi    selvitellyt
      et olisi    selvitellyt
      ei olisi    selvitellyt
      emme olisi  selvitelleet
      ette olisi  selvitelleet
      eivät olisi selvitelleet


      ei olisi    selvitelty
</pre></td>
							</tr>
						</table>
						<table cellspacing="0" cellpadding="0" border="0">
							<tr>
								<td colspan="2" style="padding-bottom:10px;"><strong>Aktiivin potentiaali</strong></td>
							</tr>
							<tr>
								<td><pre>PREESENS
minä     selvitellen       
sinä     selvitellet       
hän      selvitellee       
me       selvitellemme     
te       selvitellette     
he       selvitellevät     

PASSIIVI
         selviteltäneen    

PERFEKT 
lienen   selvitellyt       
lienet   selvitellyt       
lienee   selvitellyt       
lienemme selvitelleet      
lienette selvitelleet      
lienevät selvitelleet      

PASSIIVI
lienee   selvitelty        
</pre></td>
								<td>&nbsp;&nbsp;&nbsp;</td>
								<td><pre> 
      en          selvitelle
      et          selvitelle
      ei          selvitelle
      emme        selvitelle
      ette        selvitelle
      eivät       selvitelle


      ei          selviteltäne


      en    liene selvitellyt
      et    liene selvitellyt
      ei    liene selvitellyt
      emme  liene selvitelleet
      ette  liene selvitelleet
      eivät liene selvitelleet


      ei    liene selvitelty
</pre></td>
							</tr>
						</table>
						<table cellspacing="0" cellpadding="0" border="0">
							<tr>
								<td colspan="2" style="padding-bottom:10px;"><strong>Aktiivin imperatiivi</strong></td>
							</tr>
							<tr>
								<td><pre>PREESENS

(sinä)   selvittele        
(hän)    selvitelköön      
(me)     selvitelkäämme    
(te)     selvitelkää       
(he)     selvitelkööt      

PASSIIVI
         selviteltäköön    

PERFEKTI

ole      selvitellyt       
olkoon   selvitellyt       
olkaamme selvitelleet      
olkaa    selvitelleet      
olkoot   selvitelleet      

PASSIIVI

olkoon   selvitelty        
</pre></td>
								<td>&nbsp;&nbsp;&nbsp;</td>
								<td><pre> 

      älä         selvittele
      älköön      selvitelkö
      älkäämme    selvitelkö
      älkää       selvitelkö
      älkööt      selvitelkö


      älköön      selviteltäkö



      älä ole       selvitellyt
      älköön olko   selvitellyt
      älkäämme olko selvitelleet
      älkää olko    selvitelleet
      älkööt olko   selvitelleet



      älköön olko   selvitelty
</pre></td>
							</tr>
						</table>
						<table cellspacing="0" cellpadding="0" border="0">
							<tr>
								<td colspan="2" style="padding-bottom:10px;"><strong>Verbin nominaalimuodot</strong></td>
							</tr>
							<tr>
								<td><pre>I INFINITIIVI              

Lyhyempi muoto:            
         selvitellä        

Pitempi muoto:             
         selvitelläkseni   
         selvitelläksesi
         selvitelläkseen
         selvitelläksemme
         selvitelläksenne
         selvitelläkseen

III  INFINITIIVI           

inessiivi    selvittelemässä 
elatiivi     selvittelemästä 
illatiivi    selvittelemään 
adessiivi    selvittelemällä
abessiivi    selvittelemättä 
instruktiivi selvittelemän 
                           
Passiivi
instruktiivi selviteltämän 
                           
                           





</pre>
</body>
</html>
</pre></td>
								<td>&nbsp;&nbsp;&nbsp;</td>
								<td><pre> II INFINITIIVI

 inessiivi    selvitellessä
 instruktiivi selvitellen

  Passiivi
  inessiivi    selviteltäessä






     IV INFINITIIVI

   nominatiivi  selvitteleminen
   partitiivi   selvittelemistä
      

   I PARTISIIPPI 
     aktiivi      selvittellevä
     passiivi     selviteltävä

     II PARTISIIPPI 
     aktiivi      selvitellyt
     passiivi     selvitelty








</pre></td>
							</tr>
						</table>

					</div>
				</td>
			</tr></table>		</div>
		<div id="footer"><a href="http://www.oph.fi/"><img src="i/oph_logo_ymmarrasuomea.gif" width="157" height="35" alt="OPH" /></a></div>
	</div>
</body>
</html>
